最高法院刑事判決　　　　　　　　　　　　　　　　九十一年度台上字第二八五號
　　上　訴　人　乙○○
　　　　　　　　甲○○
右上訴人等因違反毒品危害防制條例案件，不服台灣高等法院中華民國八十八年九月
二十九日第二審判決（八十八年度上訴字第一九三五號，起訴案號：台灣台北地方法
院檢察署八十六年度偵字第二三七五八、二四二七八、二六八四五號），提起上訴，
本院判決如左：
    主  文
上訴駁回。
    理  由
按刑事訴訟法第三百七十七條規定，上訴於第三審法院，非以判決違背法令為理由，
不得為之。是提起第三審上訴，應以原判決違背法令為理由，係屬法定要件。如果上
訴理由狀並未依據卷內訴訟資料，具體指摘原判決不適用何種法則或如何適用不當，
或所指摘原判決違法情事，顯與法律規定得為第三審上訴理由之違法情形，不相適合
時，均應認其上訴為違背法律上之程式，予以駁回。本件原判決依憑上訴人乙○○、
甲○○於憲兵隊偵訊之自白，證人林淑慧、褚塑莉之證詞，扣案之大麻二包（晾乾後
淨重三六四‧六四公克），法務部調查局鑑定通知書，甲○○持有之國際ＵＰＳ快遞
公司提貨單、提貨背書單、筆記紙二張，乙○○變造之「方慧中」身分證、印文影本
，記載甲○○為納稅義務人之進口報單、ＵＰＳ公司進口包裹單資料、財政部台北關
稅局貨物扣押憑單、憲兵隊搜索暨扣押筆錄、電話譯文等證據，認定上訴人等夥同崔
文龍（通緝中）共謀非法自加拿大走私管制物品大麻以郵寄方式進入國內，以供施用
。崔文龍乃於民國八十六年十月四日赴加拿大購得大麻後，於同月九日以通心粉混裝
大麻包裹，委託國際ＵＰＳ快遞公司以空運之方式，自桃園中正機場走私進口回台，
提貨單上記載甲○○之地址及電話，收件人則故意造「ＨＥＬＥＮ‧ＦＡＮＧ」，
（但國外來貨發票上係記載甲○○，致進口報單上納稅義務人被記載為甲○○），崔
文龍並打電話通知甲○○領取後交予乙○○，同月十日該包裹經由桃園中正機場入境
輸入。甲○○於託林淑慧向國際ＵＰＳ快遞公司承辦人褚塑莉，查詢如何領取該包裹
，得知須憑「ＨＥＬＥＮ‧ＦＡＮＧ」之身分證及印章始能領取時，乃將上情通知乙
○○。崔文龍及甲○○並另行起意，分別以電話告知乙○○，以變造之身分證領取（
關於偽造文書部分，業經原審判刑確定）。嗣經憲兵隊人員於同月十七日在桃園中正
機場貨運站「ＵＰＳ貨運快遞公司」倉儲部查獲，並扣得大麻二包等情，因而維持第
一審依想像競合犯，從一重適用有利之裁判時之毒品危害防制條例第四條第二項論以
運輸第二級毒品罪刑，並駁回上訴人在第二審此部分之上訴，已詳認定犯罪事實之
依據及憑以認定之理由，並對上訴人否認犯罪之辯詞，如何不足採信，均已依據卷內
資料予以指駁及說明，從形式上觀察，原判決並無任何違背法令之處。乙○○上訴意
旨略稱：其係受憲兵人員稱承認比較輕始於初訊時為承認，如其有共謀何以未匯款予
崔文龍，又其非包裹之收件人，且由監聽結果可知崔文龍與甲○○、余俊慶較熟，崔
文龍要甲○○於領得後將包裹轉交某男子，其非該男子，原審僅以甲○○、余俊慶等
不利之供述遽認其係共同正犯，自有違法。甲○○上訴意旨略以：原審徒以監聽及扣
案之包裹即認其有參與，但就有無「方海倫」、於海關倉庫有無調包均未予調查。又
快遞公司人員至其住處一再要求其在提貨單上蓋章，又稱須以「方海倫」證件始能領
取，再者憲調人員騙如配合將乙○○逮捕其即無運輸罪嫌，卻事後否認有此事，凡此
均使其懷疑係憲調人員為求破案而陷其入罪，其確無參與本件運輸云云。惟查：原判
決於理由中已詳為說明，依電話錄音崔文龍在機場時即告知甲○○「已知被盯上，儘
量別在裡面玩，小心到時候出事，東西到之前，我會扣你，留給妳電話，然後告訴妳
要交給誰」，而提貨單係記載甲○○名字、地址、電話，因收件人載「方海倫」而不
能領取，甲○○乃託林淑慧冒稱「方海倫」打電話詢問如何領取，嗣並轉告乙○○，
而乙○○乃據以偽造「方慧中」身分證件、印文以資領取，及乙○○於憲兵隊自白，
崔文龍有告知要至加拿大買大麻以郵寄方式回台，會由甲○○轉交，而甲○○亦自白
，崔文龍要其轉交乙○○，乙○○會給其一筆錢等情，乃認上訴人等均知情參與本件
運輸大麻之犯行，所為論斷核與卷內資料相合，亦與論理法則無違。而余俊慶係因崔
文龍借款始匯給，為余俊慶所供明，雖非由乙○○匯予，但亦不足以推翻原審所為不
利乙○○之認定。又崔文龍確係要甲○○領取交給乙○○，已為上訴人等於自白時所
供明，且與嗣乙○○偽造證件要領取相符，乙○○再爭辯並非要轉交給其本人，顯與
卷內資料不符合。又原審依憑上開證據資料而為上訴人等不利之認定，並非如上訴意
旨僅依共犯不利之證詞，或僅憑監聽資料。其等再爭辯未參與，非共同正犯，無非對
原審採證認事及證據證明力判斷之職權行使，任意指摘，均非可取。由乙○○需偽造
證件以領取，可見甲○○地址內確無「方海倫」之人，此已無庸調查。至甲○○所指
調包情事，故入其罪云云，為未依卷內資料為具體指摘，更非適法之上訴理由。上訴
俱不足據以辨認原判決已具備違背法令之形式，其等上訴違背法律上之程式，均應駁
回。
據上論結，應依刑事訴訟法第三百九十五條前段，判決如主文。
中      華      民      國    九十一    年      一      月     十七     日
                              最高法院刑事第二庭
                                  審判長法官  莊  來  成
                                        法官  謝  俊  雄
                                        法官  白  文  漳
                                        法官  蘇  振  堂
                                        法官  惠  光  霞
      右正本證明與原本無異
                                              書  記  官
中      華      民      國    九十一    年      一      月    二十三    日
